臺灣新竹地方法院刑事判決
110年度交簡上字第44號
上  訴  人  
即  被  告  張奕強


選任辯護人  徐宏澤律師
            陳彥汝律師
上列上訴人即被告因過失傷害案件，不服本院竹東簡易庭民國11
0年7月30日所為之110年度竹東交簡字第16號第一審簡易判決（
聲請簡易判決處刑案號：臺灣新竹地方檢察署109年度偵字第938
7號），提起上訴，本院管轄之第二審合議庭判決如下：
    主    文
原判決撤銷。 
張奕強犯過失傷害罪，處有期徒刑貳月，如易科罰金，以新臺幣
壹仟元折算壹日。緩刑貳年。
    犯罪事實
張奕強於民國109年7月15日下午4時35分許，駕駛車牌號碼000-0
000號自用小客車，沿新竹縣竹東鎮員山路由北往南方向行駛，
行至該路段與公道路交岔路口欲右轉公道路時，本應注意汽車行
駛至交岔路口，轉彎車應讓直行車先行，而依當時情形，並無不
能注意之情事，竟疏於注意及此，適有劉新源騎乘車牌號碼000-
000號普通重型機車，沿員山路同向行駛於張奕強車輛右側，欲
直行通過上開交岔路口，張奕強未讓劉新源先行即貿然右轉，致
劉新源車輛閃避不及，二車發生碰撞，劉新源因而人車倒地，受
有左側肋骨骨折、左側肩部、雙側肘部、左側前臂、雙側手部、
左側膝部、左側小腿、左側足部擦傷、肺挫傷併左側肋骨多處骨
折合併氣血胸、左側肩胛骨骨折、多處挫擦傷等傷害。
    理    由
甲、程序方面
一、按被告以外之人於審判外之陳述，經當事人於審判程序同意
    作為證據，法院審酌該言詞陳述或書面陳述作成時之情況，
    認為適當者，得為證據。當事人、代理人或辯護人於法院調
    查證據時，知有刑事訴訟法第159條第1項不得為證據之情形
    ，而未於言詞辯論終結前聲明異議者，視為有前項之同意。
    刑事訴訟法第159條之5第1項、第2項分別定有明文。經查，
    本判決所引用以下被告以外之人於審判外之陳述，迄本案言
    詞辯論終結前，公訴人、被告張奕強及辯護人均未表示異議
    ，本院審酌上開證據作成時，並無違法或不當之情況，又均
    無證明力明顯過低之情形，因認上開證據方法均適當得為證
    據，依上揭規定，應均有證據能力。
二、第按，本判決所引用其餘所依憑判斷之非供述證據，亦無證
    據證明係違反法定程序所取得，或其他不得作為證據之情形
    ，且與本案待證事實間復具有相當關聯性，依刑事訴訟法第
    158 條之4 規定之反面解釋，亦均有證據能力。 
乙、實體方面
一、認定犯罪事實所憑之證據及認定之理由： 　
　㈠前揭犯罪事實，業據被告張奕強於警詢時、偵查中及本院審
    理時坦承不諱（見偵卷第3頁至第6頁、第51頁反面至第52頁
    反面、交簡上卷第105頁），核與證人即告訴人劉新源於警
    詢時及偵查中之陳述相符（見偵卷第7頁至第9頁、第51頁反
    面至第52頁反面），並有臺北榮民總醫院新竹分院診斷證明
    書1份（見偵卷第10頁）、道路交通事故現場圖、道路交通
    事故調查報告表㈠、㈡各1份（見偵卷第12頁至第15頁）、行
    車紀錄器影像截圖4張（見偵卷第17頁至第18頁）、現場及
    車損照片18張（見偵卷第19頁至第27頁）、國立臺灣大學醫
    學院附設醫院新竹生醫園區分院診斷證明書1份（見偵卷第4
    3頁）、臺灣新竹地方檢察署檢察事務官勘驗報告1份（見偵
    卷第60頁至第65頁）在卷可稽，足徵被告前開任意性自白與
    事實相符，堪予採信。
　㈡綜上所述，本案事證明確，被告犯行，堪以認定，應予依法
    論科。
二、論罪科刑及撤銷改判之理由：
　㈠核被告張奕強所為，係犯刑法第284條前段之過失傷害罪。
　㈡又被告於犯罪未被有偵查職權之公務員發覺前，向前往現場
    處理之警員當場承認為肇事人乙情，有新竹縣政府警察局竹
    東分局交通組道路交通事故肇事人自首情形紀錄表1份在卷
    可佐（見偵卷第16頁），是認被告有接受裁判之意思，符合
    自首之要件，爰依刑法第62條前段規定，減輕其刑。
　㈢原審以被告上開犯行罪證明確，據以論罪科刑，固非無見。
    惟按刑罰之量定，固屬法院自由裁量之職權行使，然刑事審
    判之量刑，在於實現刑罰權之分配的正義，故法院對科刑判
    決之被告量刑，應符合罪刑相當原則，此所以刑法第57條明
    定科刑時應審酌一切情狀，尤應注意該條所列各款情形，以
    為科刑輕重之標準，使輕重得宜，罰當其罪。查被告於原審
    判決後，與告訴人劉新源成立民事和解，並已給付和解金新
    臺幣（下同）75萬元完畢等情，有和解書、支票影本及本院
    電話紀錄表各1份在卷可參（見交簡上卷第47頁至第49頁、
    第59頁）。原審未及審酌上情，判處被告有期徒刑5月，如
    易科罰金，以1,000元折算1日，本院依被告犯罪違反義務之
    程度、所侵害法益之輕重程度、犯罪後之態度等情事而為綜
    合全面之斟酌，認原審就本案所宣告之刑，尚嫌過重，難認
    符合罪刑相當原則、比例原則及公平原則。是被告以原審量
    刑過重為由提起上訴，即為有理由，自應由本院將原判決予
    以撤銷改判。
　㈣爰以行為人之責任為基礎，審酌被告未能善盡駕駛注意義務
    ，導致告訴人受傷之結果，所為實應非難；惟念被告坦承犯
    行並已成立和解（詳上述）之犯後態度，並衡酌告訴人所受
    之傷勢及被告違反義務之程度，暨被告自述碩士畢業之教育
    程度及目前從事工程師工作之生活狀況（見交簡上卷第106
    頁）等一切情狀，量處如主文所示之刑，並諭知易科罰金之
    折算標準。
　㈤末查，被告未曾因故意犯罪受有期徒刑以上刑之宣告，此有
    臺灣高等法院被告前案紀錄表附卷可查，素行良好。其因一
    時疏失致罹刑典，然已坦認犯行，並已成立和解且給付全部
    和解金完畢，業如前述，告訴人亦表示同意給予緩刑之意見
    ，有告訴人之刑事陳述意見狀1份附卷可憑（見交簡上卷第4
    5頁）。綜上各情，堪認被告經此偵審程序及刑之宣告，諒
    當知所警惕，謹慎小心行事，信無再犯之虞，本院因認其所
    受宣告之刑以暫不執行為適當，爰依刑法第74條第1項第1款
    規定，併予宣告緩刑2年，以啟自新。
據上論斷，應依刑事訴訟法第455條之1第1項、第3項、第369條
第1項前段、第364條、第299條第1項前段，判決如主文。
本案經檢察官黃依琳聲請以簡易判決處刑，檢察官黃翊雯到庭執
行職務。 　　　　
中　　華　　民　　國　　110 　年　　12　　月　　17　　日
　　              刑事第四庭　　審判長法　官　陳健順
                                      法　官　楊祐庭
　　　　　　　　　　                  法　官  郭哲宏
以上正本證明與原本無異。
不得上訴。
中　　華　　民　　國　　110 　年　　12　　月　　17　　日
                                      書記官  戴筑芸
附錄本案論罪法條： 
中華民國刑法第284條
因過失傷害人者，處1年以下有期徒刑、拘役或10萬元以下罰金；致重傷者，處3年以下有期徒刑、拘役或30萬元以下罰金。